臺灣桃園地方法院刑事裁定
111年度金訴字第10號
公  訴  人  臺灣桃園地方檢察署檢察官 
被      告  何宗倫


選任辯護人  廖宜祥律師
被      告  黎程莆




選任辯護人  陳欣佑律師
            洪士淵律師
上列被告因詐欺等案件，本院於中華民國111年6月10日所為之11
1年度金訴字第10號刑事判決（臺灣桃園地方檢察署檢察官起訴
書案號：110年度偵字第33386號、110年度偵字第41274號、110
年度少連偵字第570號）之原本及其正本有誤寫，應裁定更正如
下：
    主  文
原判決之原本及其正本應予補充附件「臺灣桃園地方檢察署檢察
官110年度偵字第33386號、110年度偵字第41274號、110年度少
連偵字第570號起訴書」。
    理  由
一、按刑事裁判文字，顯係誤寫、誤算或其他類此之顯然錯誤，
    而不影響於全案情節與裁判之本旨者，參照民事訴訟法第23
    2 條規定，原審法院得以裁定更正之，業經司法院大法官會
    議釋字第43號解釋在案。
二、查本院111年度金訴字第10號刑事判決號判決原本及正本，
    漏未併予檢附附件即「臺灣桃園地方檢察署檢察官110年度
    偵字第33386號、110年度偵字第41274號、110年度少連偵字
    第570號起訴書」，顯係漏載之顯然錯誤，且不影響於全案
    情節及判決本旨，茲參照前開說明，爰更正如主文所示。
據上論斷，依刑事訴訟法第220條，裁定如主文。
中    華    民    國   111    年    9     月     6    日
                  刑事第十六庭審判長法  官  游紅桃
                                    法  官  鄧瑋琪 
                                    法  官  黃筱晴
以上正本證明與原本無異。
如不服本裁定，應於裁定送達後5 日內向本院提出抗告狀。

     　　　　　　　　　　　　　 　　書記官　陳忠順　　　
中　　華　　民　　國　　111 　年　　9 　　月　　7 　　日
附件：
臺灣桃園地方法院111年度金訴字第10號刑事判決附件--「臺灣
桃園地方檢察署檢察官110年度偵字第33386號、110年度偵字第4
1274號、110年度少連偵字第570號起訴書」　　　　　　　　　

臺灣桃園地方檢察署檢察官起訴書
                                  110年度偵字第33386號
                                  110年度偵字第41274號
                                  110年度少連偵字第570號
　　被　　　告　甲○○　男　19歲（民國00年0月00日生）
　　　　　　　　　　　　住苗栗縣竹南鎮港墘里3鄰港仔墘24
　　　　　　　　　　　　　號
　　　　　　　　　　　　國民身分證統一編號：Z000000000號
　　          　丙○○　男　22歲（民國00年0月00日生）
　　　　　　　　　　　　住桃園市○○區○○○街0號
                        居桃園市○○區○○街0段000巷0號
                        (現於法務部矯正署桃園看守所羈押
                         中)
　　　　　　　　　　　　國民身分證統一編號：Z000000000號
上列被告等因詐欺等案件，已經偵查終結，認應提起公訴，茲將
犯罪事實及證據並所犯法條分敘如下：
　　　　犯罪事實
一、甲○○、丙○○及少年李O凡（民國92年8月生，另由警移送臺灣
    桃園地方法院少年法庭審理）等人，於民國110年2月間某日
    ，與「邱聖閔」、「劉峻維」(另飭警追查中)等共組詐騙集
    團(下稱本案詐欺集團)後，由「邱聖閔」管理「劉峻維」、
    丙○○、甲○○、李O凡等人，「劉峻維」、丙○○擔任車手頭，
    指揮李O凡收水、甲○○擔任面交車手，其等均明知收取之款
    項為詐欺不法所得，且預見若以此方式將款項交付後手成功
    後，將有助於製造資金移動軌跡之斷點，進而掩飾資金去向
    ，竟共同意圖為自己不法所有，基於三人以上假冒公務員名
    義共同詐欺取財、參與犯罪組織（甲○○及丙○○組織犯罪部分
    ，分別已另由臺灣臺中地方檢察署檢察官以110年度偵字第2
    4166號等案號及臺灣新北地方檢察署檢察官以110年度偵字
    第28942號提起公訴，不在本次起訴範圍）及洗錢之犯意聯
    絡，先由該詐騙集團不詳成員，於110年3月15日上午10時許
    ，撥打電話給乙○○並假冒檢警，佯稱其涉及刑案須提領存款
    新臺幣（下同）81萬3千元交出作為證物云云，致使乙○○誤
    信為真，陷於錯誤，依指示於同日14時30分許，到桃園市○○
    區○○路00號桃園市蘆竹區農會山腳辦事處提領81萬3千元，
    並隨即於同日15時5分許，將所提領款項置於桃園市○○區○○
    路000號前之自小客車排氣管下方。嗣事前已接獲「劉峻維
    」指示之甲○○便前往該處拿取乙○○放置排氣管下方之80萬3
    千元，並搭乘車牌號碼000-0000號營業用小客車至桃園市○○
    區○○路0號特力屋南崁店，至該店4樓廁所內，將上開贓款交
    由丙○○指揮之李O凡，後李O凡將贓款上繳丙○○、「劉峻維」
    、「邱聖閔」等詐騙集團成員，而掩飾犯罪所得去向。嗣乙○○驚覺受騙報警循線查獲上情。
二、案經乙○○訴請桃園市政府警察局蘆竹分局報告偵辦。
　　　　證據並所犯法條
一、證據清單及待證事實：
編號 證據名稱 待證事實 1 被告於甲○○警詢及偵查中之自白供述 證明被告甲○○於110年3月間加入本案詐欺集團，並於110年3月15日某時依「劉峻維」指示至桃園市○○區○○路000號前自用小客車排氣管下取走告訴人乙○○置於該處之81萬3千元，後搭乘車牌號碼000-0000號營業用小客車至桃園市○○區○○路0號特力屋南崁店，在該店4樓廁所內將上開贓款交給李O凡之事實。 2 少年李O凡於警詢及偵查中之自白供述 證明李O凡於110年2月間加入本案詐欺集團，並於110年3月15日某時依被告丙○○之指示前往桃園市○○區○○路0號特力屋南崁店4樓廁所內，向被告甲○○收取上開贓款，後上繳上開贓款給丙○○、「劉峻維」、「邱聖閔」等人之事實。 3 被告丙○○於警詢及偵查中之供述 證明被告丙○○於110年1月間加入本案詐欺集團，「邱聖閔」為管理本案詐欺集團之人、「劉峻維」負責與機房溝通、被告丙○○則協助「劉峻維」，於110年3月15日某時指揮甲○○、李O凡為上開本案犯行之事實。 4 被告甲○○手繪之組織圖 證明本案詐欺集團內之分工，為被告甲○○擔任面交車手、被告李O凡擔任收水手、被告「劉峻維」及丙○○負責管控面交車手及收水手，被告「邱聖閔」則管理本案詐欺集團之事實。 5 告訴人乙○○於警詢之指述及其蘆竹區農會存摺 證明告訴人於110年3月15日上午10時許，接到不詳詐欺集團成員佯稱其涉及刑案須提領存款81萬3千元交出作為證物云云，致告訴人誤信為真，陷於錯誤，依指示於同日14時30分許，到桃園市○○區○○路00號桃園市蘆竹區農會山腳辦事處提領81萬3千元，並隨即於同日15時5分許，將所提領款項置於桃園市蘆竹區海山路361號前之自小客車排氣管下方之事實。 6 被告甲○○叫車紀錄、被告甲○○持用手機0000-000000號手機於110年3月15日之通信紀錄、監視器影像翻拍照片 證明被告甲○○於110年3月間加入本案詐欺集團，並於110年3月15日某時依被告「劉峻維」指示至桃園市蘆竹區海山路361號前自用小客車排氣管下取走告訴人乙○○置於該處之81萬3千元，後搭乘車牌號碼000-0000號營業用小客車至桃園市○○區○○路0號特力屋南崁店，在該店4樓廁所內將上開贓款交給李O凡之事實。 
二、核被告甲○○、丙○○所為，均係犯刑法第339條之4第1項第1、
    2款冒用公務員名義、3人以上共犯詐欺、洗錢防制法第2條
    第1款、第2款、同法第14條第1項洗錢罪嫌，其等以一行為
    觸犯上開數罪名，為想像競合犯，請從一重處斷，該2人與
    少年李O凡、「劉峻維」、「邱聖閔」間，有犯意聯絡及行
    為分擔，為共同正犯。另被告丙○○是成年人與少年李O凡共
    犯本案，請依兒童及少年福利與權益保障法第112條第1項規
    定加重其刑。被告稱獲利5、6萬元，請依刑法第38條之1第1
    項、第38條第2項宣告沒收。未扣案之犯罪所得，爰請依刑
    法第38條之1第1項前段規定宣告沒收，併依刑法第38條之1
    第3項規定宣告於全部或一部不能沒收或不宜執行沒收時，
    追徵其價額。
三、依刑事訴訟法第251條第1項提起公訴。
　　此　致
臺灣桃園地方法院
中　　華　　民　　國　 110　　年　　12　　月　　13　　日
　　　　　　　　　　　　　　　檢　察　官　李  允  煉
                              檢  察  官  蔡  宜  芳　
本件證明與原本無異　　　　　　　　　　　　　　　　　　
中　　華　　民　　國　 110　　年　  12 　 月　 24    日
　                            書  記  官　林  俞  兒 
所犯法條：
中華民國刑法第339條之4第1項
犯第 339 條詐欺罪而有下列情形之一者，處 1 年以上 7 年以
下有期徒刑，得併科 1 百萬元以下罰金：
一、冒用政府機關或公務員名義犯之。
二、三人以上共同犯之。
三、以廣播電視、電子通訊、網際網路或其他媒體等傳播工具，
    對公眾散布而犯之。
前項之未遂犯罰之。
洗錢防制法第14條第1項
有第二條各款所列洗錢行為者，處 7 年以下有期徒刑，併科新
臺幣 5 百萬元以下罰金。
前項之未遂犯罰之。
前二項情形，不得科以超過其特定犯罪所定最重本刑之刑。